【裁判字號】    99,交聲,783
【裁判日期】    990730
【裁判案由】    違反道路交通管理處罰條例聲明異議
【裁判全文】
臺灣臺北地方法院交通事件裁定        99年度交聲字第783號
原處分機關  臺北市交通事件裁決所
異  議  人
即受處分人  鴻通租賃有限公司
代  表  人  甲○○
上列異議人因違反道路交通管理處罰條例案件，對於臺北市交通
事件裁決所中華民國99年4月15日所為之處分（原處分案號：北
市裁催字第裁22-EZ00000000號），聲明異議，本院裁定如下：
    主  文
原處分撤銷。
    理  由
一、原處分機關處分意旨略以:異議人即受處分人鴻通租賃有限
    公司（下稱鴻通公司）所有之車牌號碼4698-HH小客車，於
    民國96年10月23日12時19分許，停放於新竹市○○街路邊收
    費停車場，未依規定繳費，經催繳未補繳，爰依道路交通管
    理處罰條例第56條第2項規定，裁處罰鍰新臺幣（下同）3
    00元。
二、異議意旨略以:異議人所有之上開車輛，業於96年12月31日
    繳銷車牌，作業順序明顯不符等語。
三、經查:車牌號碼4698-HH小客車，自95年11月1日起至96年12
    月31日止為異議人所有（異議人原名頂立小客車租賃有限公
    司，嗣更名為鴻通租賃有限公司，並於96年12月31日向主管
    機關辦理車姓名變更），為異議人所不爭執，並有本院依職
    權向臺北市監理處調得之汽車新領牌照登記書、汽（機）車
    各項異動登記書在卷可稽。又上開車輛於上述時間停放於上
    開收費停車場，且未依規定繳費之事實，亦為異議人所不爭
    執。惟按汽車駕駛人在道路收費停車處所停車，未依規定繳
    費，主管機關應書面通知駕駛人於7日內補繳，並收取必要
    之工本費用，逾期再不繳納，處300元罰鍰，道路交通管理
    處罰條例第56條第2項定有明文。而依規費法第8條第1項第1
    款之規定，在道路收費停車處所停車應繳納之停車費，應屬
    公法上金錢給付義務之性質。參諸本條於94年2月5日修正時
    所列之修正理由，原提案說明認「停車」本身不具規範違反
    性，且駕駛人往往疏忽未繳納該費用，是停車費繳交義務之
    違反，僅係公法上金錢給付義務之給付遲延，主張該條例原
    第56條第1項第11款「在道路收費停車處所停車不依規定繳
    納」之處罰予以刪除，雖嗣後依黨團協商結果將其改列同條
    第二項仍予處罰，惟參酌修正後之處罰型態改為「逾期再不
    繳納」，可認立法者認其規範違反性非於「停車未繳費」之
    行為，而係「經通知補繳後逾期仍未繳納」之行為甚明。本
    件異議人所有之上開車輛，於上開時間停車後，未依規定繳
    費，新竹市政府交通局固曾於96年12月14日郵寄補繳知書至
    「臺北市士林區○○○路157號1樓」予異議人，但上開通知
    書經郵務人員送達該址後，遭以「遷移新址不明」為由退回
    。而新竹市政府此後並未重行送達他址或依法為公示送達，
    隨即於97年1月2日開立舉發通知單，此有新竹市政府99年6
    月15日府交停字第0990062521號函暨所附退回郵件資料、舉
    發通知單在卷可稽。足認本件補繳通知單並未合法送達予異
    議人，自難認上揭機關已以書面合法通知受處分人補繳停車
    費，自難認異議人有道路交通管理處罰條例第56條第2項所
    規定之「經通知補繳後逾期仍未繳納」之違規行為。自無從
    依上開規定予以論處。從而，本件異議人之異議，雖無理由
    ，然本件原舉發機關未將應於7日內補繳之書面通知合法送
    達予異議人即逕行舉發，再由原處分機關據以處分，顯與前
    揭規定有違，亦屬無可維持，應由本院將原處分撤銷，以資
    適法。關於本件異議人停車未繳費部分，自應由原處分機關
    再為適法之處理，附此敘明。
五、依道路交通案件處理辦法第20條，裁定如主文。
中    華    民    國    99    年    7     月    30    日
                  交通法庭  法  官  李桂英
上正本證明與原本無異。
如不服本裁定，應於裁定送達後5日內向本院提出抗告狀。
                            書記官  嚴君珮
中    華    民    國    99    年    7     月    30    日

司法院資訊處製作；財團法人民間司法改革基金會備份。
